【裁判字號】    99,易,2231
【裁判日期】    990810
【裁判案由】    傷害等
【裁判全文】
臺灣板橋地方法院刑事判決              99年度易字第2231號
聲  請  人  臺灣板橋地方法院檢察署檢察官
被      告  丙○○
            甲○○
            乙○○
上列被告因傷害等案件，經檢察官聲請以簡易判決處刑（99年度
調偵字第494 號），本院認不得以簡易判決處刑，改依通常程序
審理（原受理案號：99年度簡字第5673號），判決如下：
    主  文
本件公訴不受理。
    理  由
一、聲請簡易判決處刑意旨略以：被告丙○○於民國（下同）98
    年10月26日下午1 時許，駕駛車牌號碼6309- EA號自用小客
    車，搭載被告兼告訴人甲○○及案外人吳雪琪，沿臺北縣永
    和市○○○路行駛，行經臺北縣永和市○○○路○ 段與光復
    街口，欲右轉光復街時，適被告兼告訴人乙○○騎乘車牌號
    碼DQK-966 號機車沿臺北縣永和市○○○路○ 路行駛欲左轉
    光復街，雙方因行車糾紛發生爭執，被告兼告訴人甲○○下
    車與被告兼告訴人乙○○理論，被告乙○○竟基於公然侮辱
    之故意，以「幹你娘」之詞辱罵告訴人甲○○，被告甲○○
    及丙○○2 人不甘受辱，竟基於傷害之故意，由被告甲○○
    出手毆打告訴人乙○○臉部，被告丙○○勒住告訴人乙○○
    脖子，被告乙○○亦不甘被毆，亦基於傷害之故意，徒手朝
    告訴人甲○○頭部揮拳，雙方旋即發生扭打，造成告訴人乙○○受有頭部、胸壁、右手外傷等傷害，告訴人甲○○則受
    有右側第3 手指、左側第5 手指表淺損傷、磨損或擦傷、右
    側大腳趾之表淺損傷、磨損或擦傷、頭皮挫腫傷等傷害。因
    認被告丙○○、甲○○2 人均係涉犯刑法第277 條第1 項傷
    害之罪嫌，而被告乙○○則係涉犯同法第277 條第1 項傷害
    及第309條第1項公然侮辱2罪嫌等語。
二、按告訴乃論之罪，告訴人於第一審辯論終結前得撤回其告訴
    ，又告訴經撤回者，應諭知不受理之判決，並得不經言詞辯
    論為之，刑事訴訟法第238 條第1 項、第303 條第3 款、第
    307條分別定有明文。
三、查本件告訴人乙○○、甲○○告訴被告丙○○、甲○○傷害
    ，被告乙○○傷害與公然侮辱案件，聲請簡易判決處刑書認
    被告丙○○、甲○○2 人均係觸犯刑法第277 條第1 項之傷
    害罪，而被告乙○○則係觸犯刑法第277 條第1 項、第309
    條第1 項傷害公然侮辱2 罪，依同法第287 條前段及第314
    條之規定，須告訴乃論。茲分別據告訴人乙○○、甲○○具
    狀撤回告訴，有刑事撤回告訴狀及本院調解筆錄在卷可稽。
    揆諸首開說明，本院爰不經言詞辯論，逕為諭知不受理之判
    決。
據上論斷，應依刑事訴訟法第452 條、第303 條第3 款、第307
條，判決如主文。
中    華    民    國    99    年    8     月    10    日
              刑事第二十二法庭    法  官  潘  長  生
以上正本證明與原本無異。
如不服本判決應於收受送達後10日內向本院提出上訴書狀，並應
敘述具體理由；其未敘述上訴理由者，應於上訴期間屆滿後20日
內向本院補提理由書（均須按他造當事人之人數附繕本）「切勿
逕送上級法院」
                                  書記官  洪  紹  甄
中    華    民    國    99    年    8     月    11    日

司法院資訊處製作；財團法人民間司法改革基金會備份。
